臺灣臺北地方法院刑事判決        
110年度審訴字第2049號
公  訴  人  臺灣臺北地方檢察署檢察官
被      告  鄭火勞


上列被告因傷害案件，經檢察官提起公訴（110年度偵字第26276
號），本院判決如下：
    主  文
本件公訴不受理。
    理  由
一、公訴意旨詳如附件起訴書所載。
二、按告訴乃論之罪，告訴人於第一審辯論終結前得撤回其告訴
    ，又告訴經撤回者，應諭知不受理之判決，並得不經言詞辯
    論為之，刑事訴訟法第238條第1項、第303條第3款、第307
    條分別定有明文。
三、本件被告鄭火勞經檢察官依刑法第277條第1項之傷害罪提起
    公訴，然刑法第277條第1項之傷害罪依同法第287條前段之
    規定，須告訴乃論。茲據告訴人劉育獎於本院言詞辯論終結
    前具狀向本院表明撤回告訴，有刑事撤回告訴狀1份附卷足
    稽，爰就本案依前揭規定，不經言詞辯論，逕為不受理之判
    決。
據上論斷，應依刑事訴訟法第303條第3款、第307條，判決如主
文。
中　　華　　民　　國　　111 　年　　4 　　月　　7 　　日
                  刑事第二十庭  審判長法  官  洪英花  
　　　　　　　　　
　　　　　　　　　                    法  官  宋恩同
　　　　　　　　　
　　　　　　　　　                    法  官  謝欣宓
上正本證明與原本無異。 
如不服本判決應於收受送達後20日內向本院提出上訴書狀，並應
敘述具體理由；其未敘述上訴理由者，應於上訴期間屆滿後20日
內向本院補提理由書（均須按他造當事人之人數附繕本）「切勿
逕送上級法院」。告訴人或被害人如對於本判決不服者，應具備
理由請求檢察官上訴，其上訴期間之計算係以檢察官收受判決正
本之日期為準。 因疫情而遲誤不變期間，得向法院聲請回復原
狀。
                                      書記官  朱俶伶
中　　華　　民　　國　　111 　年　　4 　　月　　7 　　日
附件
臺灣臺北地方檢察署檢察官起訴書
                                    110年度偵字第26276號
　　被　　　告　鄭火勞　男　69歲（民國00年0月00日生）
　　　　　　　　　　　　住新北市○○區○○路0段000號3樓
　　　　　　　　　　　　國民身分證統一編號：Z000000000號
上列被告因傷害案件，已經偵查終結，認應該提起公訴，茲將犯
罪事實及證據並所犯法條分敘如下：
  　　　犯罪事實
一、鄭火勞前與劉育獎間有金錢債務之糾紛。其於民國110年7月
    10日上午11時50分許，在新北市○○區○○路0段00號林仁德之
    住處內，因遭劉育獎催促還款，一時心生不滿，遂基於傷害
    人身體之犯意，持上址屋內桌上之玻璃杯砸向劉育獎之左側
    頸部，致劉育獎因此受有左耳後側及頸部左側等處撕裂傷之
    傷害。嗣經劉育獎訴警偵辦，始查悉上情。
二、案經劉育獎訴由新北市政府警察局新店分局報告偵辦。
        證據及所犯法條
一、證據清單與待證事項
編號 證  據  名  稱 待  證  事  實 1 被告鄭火勞於警詢、偵查中之供述  固坦承案發時有前往上址林仁德之住處，惟否認涉有傷害犯行，辯稱：伊沒有拿杯子砸告訴人劉育獎，是告訴人看見伊時說要殺伊，伊就離開了云云。 2 證人即告訴人劉育獎於警詢及偵查中之指證 證明上揭全部犯罪事實。 3 證人林仁德於警詢及偵查中之證述  證明被告於上揭時、地持玻璃杯砸向告訴人之左側頸部，並致告訴人受傷之事實。 4 證人陳玉娟於偵查中之證述 證明被告於上揭時、地持玻璃杯砸向告訴人之左側頸部，並致告訴人受傷之事實。 5 告訴人之受傷照片及診斷證明書 證明告訴人於110年7月10日13時3分前往驗傷，確實受有左耳後側及頸部左側等處撕裂傷之事實。 
二、核被告所為，係犯刑法第277條第1項之傷害罪嫌。
三、依刑事訴訟法第251條第1項提起公訴。
    此  致
臺灣臺北地方法院
中　　華　　民　　國　　110　　年 　11　  月　 26 　 日
                               檢  察  官    游 明 慧
本件正本證明與原本無異
中　　華　　民　　國　　110　　年　 12　  月　 10    日
　　　　　　　　　             書  記  官    江 正 華
附錄本案所犯法條全文：
中華民國刑法第277條
傷害人之身體或健康者，處 5 年以下有期徒刑、拘役或 50 萬
元以下罰金。
犯前項之罪，因而致人於死者，處無期徒刑或 7 年以上有期徒
刑；致重傷者，處 3 年以上 10 年以下有期徒刑。